臺灣士林地方法院刑事判決　　　　　　　 94年度訴字第183號
公　訴　人　臺灣士林地方法院檢察署檢察官
被　　　告　丙○○
　　　　　　　　　　　號4樓
指定辯護人　本院公設辯護人甲○○
上列被告因加重強盜罪案件，經檢察官提起公訴（94年度偵字第
2869號），本院判決如下：
    主  文
丙○○意圖為自己不法之所有，以恐嚇使人將第三人之物交付，
處有期徒刑貳年陸月。扣案菜刀壹把、鴨舌帽壹頂及雨衣壹件均
沒收。
    事  實
一、丙○○意圖為自己不法之所有，基於恐嚇取財之犯意，先行
    穿戴其所有之雨衣1 件、鴨舌帽1 頂以遮掩容貌，並預藏撿
    拾而來、客觀上足對人之生命、身體具危險性之菜刀1 把於
    外套之口袋內，於民國94年3 月4 日凌晨3 時20分49秒許（
    起訴書誤載為「94年3 月4 日凌晨3 時30分許」，應予更正
    ），進入臺北縣淡水鎮○○路199 號1 樓「富群OK便利商店
    」內，甫一進門即對櫃台內之店員乙○○喝令「搶劫！」，
    復在櫃台前（櫃台內裝有監視錄影器），以右手自外套口袋
    拿取上開預藏之菜刀1 把，持該菜刀靠近櫃台桌面處，以此
    脅迫之手段加之乙○○。乙○○雖因而心生畏懼，惟仍未至
    不能抗拒之程度，機警地向櫃台右邊之收銀機走去，並即打
    開收銀機抽出內櫃，置諸櫃台上交付予丙○○，任令丙○○
    搜括該超商所有之收銀機內櫃抽屜盒內之新台幣（下同）百
    元紙鈔5 張得逞，乙○○同時即以其預先設定、置放在旁之
    之手機快捷鍵撥打緊急報案電話「112 」。詎丙○○得手後
    ，竟仍手持菜刀靠近櫃台桌面，接續以「錢太少，把錢全部
    交出來」等語恫嚇乙○○，乙○○復取塑膠袋1 只丟向丙○
    ○，要丙○○自己取用「富群便利商店」內之貨品，適94年
    3 月4 日凌晨3 時21分13秒許，另有一女性民眾欲進入「富
    群OK便利商店」內購物，丙○○隨即轉身掉頭走出大門逃逸
    ；乙○○亦因聽聞丙○○上開「錢太少，把錢全部交出來」
    之言詞，心生不滿，亦立刻衝出店外大喊搶劫，並聯同在外
    不詳之路人追趕後，合力逮捕丙○○，並奪下丙○○作案用
    之上開菜刀1 把，自丙○○手上取回5 張百元紙鈔。嗣警據
    報到場，除扣得上開菜刀1 把外，另當場扣得丙○○所有供
    遮掩容貌所用之鴨舌帽1 頂、雨衣1 件，始偵悉上情。
二、案經被害人乙○○訴由臺北縣政府警察局淡水分局報告台灣
    士林地方法院檢察署檢察官偵查起訴。
    理  由
一、上揭事實，除被告丙○○喝令「搶劫」、嗣於搜刮收銀機內
    櫃之財物500 元後，復稱「錢太少，把錢全部交出來」等情
    為被告丙○○矢口否認外，餘均據被告丙○○於本院審理時
    坦承不諱。經查：
(一)上開業據被告坦承之事實，與本院在證人即告訴人「富群OK
    便利商店」店員乙○○結證後，再行勘驗扣案監視錄影器攝
    得之無聲畫面結果略以：「鏡頭初始畫面超商櫃台坐一人，
    此外沒有其他人」（監視器畫面顯示之時間為【0000000000
    0000】，亦即94年3 月4 日3 時20分40秒，以下註記之時間
    顯示格式均同）、「大門自動打開，走入1 個穿雨衣戴帽子
    手摸右腰部位的人（94年3 月4 日3 時20分49秒）」、「穿
    雨衣的人站在櫃台前，從身上右邊部位以右手拿出疑似菜刀
    的物品，手持該物靠近櫃台桌面（94年3 月4 日3 時20分50
    秒）」、「穿雨衣的人仍手持該物靠近櫃台桌面，並非放在
    右胸前，店員隨即起身往右邊櫃台處走去（94年3 月4日3時
    20分53秒）」、「店員將收銀機打開（94年3 月4 日3 時20
    分55秒）」、「店員將收銀機內櫃抽出直接放在櫃台上，穿
    雨衣的人伸左手，取內櫃不詳物品（94年3 月4 日3時20 分
    59秒」、店員又將收銀機下方不詳白色狀物給穿雨衣者看。
    以上自穿雨衣者手除了右手持菜刀，該穿雨衣者均未有其他
    明顯的肢體動作（94年3 月4 日3 時21分06秒）、「大門外
    有女客進入，自動門開一半，該穿雨衣者轉頭出門（94年3
    月4 日3 時21分09秒）」、「穿雨衣者離開大門後，不詳民
    眾進入店內。自該穿雨衣者進入該店到離去該店共約23秒（
    94年3 月4 日3 時21分13秒）」等節（本院94年4 月28日審
    判筆錄第12頁至第13頁參照）互核相符；此外，尚有監視器
    攝得影像翻拍照片4 紙，以及西瓜刀1 把、雨衣1 件、鴨舌
    帽1 頂扣案可佐，復有贓物認領保管單1 紙在卷可稽，堪認
    被告此部分之自白與事實相符。
(二)再被告固矢口否認伊有於進入「富群OK便利商店」時喝令「
    搶劫」、「錢太少，把錢全部交出來」云云（本院94年4 月
    28日審判筆錄第13頁參照），此節雖因監視器錄得畫面係無
    聲之畫面，無從藉由勘驗之證據方法以悉當時被告丙○○實
    際之說話內容，然據證人乙○○到庭先就當日情形結證略以
    ：被告穿雨衣進入便利商店，一進來就說搶劫，是伊一聽到
    進門的鈴聲，就聽到被告說搶劫，被告人就走到櫃台前，刀
    子不曉得就已經從身上哪邊拿出來，握在右手，然後伊就打
    開錢櫃拿出裡面的內櫃，將所有的錢拿出來，當時被告還是
    把刀子拿在手上約在右胸的位置，被告是用左手拿錢，然後
    說錢太少，被告只有拿500 元，因當時收銀機內只有這些紙
    鈔，其他都是零錢，被告就說錢太少，全部拿出來。伊就拿
    1 個購物袋出來，跟被告說：「不然你東西包一包」，伊指
    的是店裡面的商品。然後此時剛好有1 個客人進來，客人說
    要1 包3 號長壽，那時伊與被告都沒有理該客人，後來客人
    又說1 次要1 包3 號長壽，這時被告就走到店門口，伊就大
    聲喊搶劫，外面有1 個路人就跟伊出去追被告，大概追了50
    公尺，就開始跟被告打架，伊跟路人就從被告的右手將菜刀
    奪下，因為被告跑的時候刀子就拿在右手等語（本院94年4
    月28日審判筆錄第3 至第4 頁參照），復經交互詰問後結證
    稱：「（問：被告當時進入店內時，他跟你說何話？）他一
    進來就說搶劫」（本院94年4 月28日審判筆錄第4 頁參照）
    、「（問：在你到櫃台拿出錢的動作是否將整個收銀台內櫃
    抽出，整個丟在櫃台上？）是的」、「（問：在你丟給他之
    後，他是否有告訴你錢太少，你又丟塑膠袋給他？）是的」
    、「（問：為何再丟塑膠袋給他？）我跟他說不然你把東西
    包一包」等語明確，核與監視器攝得影像經當庭勘驗結果一
    致。衡情，倘被告丙○○未於進入「富群OK便利商店」隨即
    對乙○○喝令「搶劫」，並以右手取出菜刀，乙○○當不致
    隨即起身往櫃台右方退去，且旋抽出其所管領支配之收銀機
    內櫃供被告丙○○搜取財物；倘被告未說「錢太少，把錢全
    部交出來」等語，乙○○當亦不致於交付手銀機內櫃後，又
    再行將一塑膠袋丟予乙○○，要其自取店內商品。從而，證
    人乙○○所證被告於上揭時、地進入富群便利商店喝令「搶
    劫！」，並以右手取出預藏菜刀1 把，於搜刮乙○○交付之
    收銀機內櫃中之500 元後，復仍手持菜刀，接續以「錢太少
    ，把錢全部交出來」等語恫嚇乙○○等情，即堪認定。被告
    丙○○空言否認上情，並不足採。
(三)綜上，本件事證明確，被告犯行洵堪認定。
二、按「強盜行為之構成，以實施強暴脅迫或其他方法，至使不
    能抗拒，而取他人之所有物或使其交付為要件；而刑法第34
    6 條之恐嚇取財罪，係指以將來惡害之通知恫嚇他人而言，
    受恐嚇人尚有自由意志，不過因此而懷有恐懼之心，故與強
    盜罪以目前之危害脅迫他人，致喪失自由意志不能抗拒者不
    同。」（最高法院91年度台上字第1833號判決意旨參照）。
    是刑法第346 條第1 項之恐嚇取財罪與刑法第328 條第1 項
    之強盜罪，固均係以意圖為自己或第三人不法之所有為主觀
    要件，然其所異者恐嚇取財不以將來之惡害通知被害人為限
    ，如以強暴、脅迫為手段，而被害人未達於不能抗拒之程度
    者亦屬之，與強盜罪係以目前之危害施用強暴、脅迫，致使
    被害人喪失自由意志不能抗拒者不同（最高法院80年度第4
    次刑事庭會議決議可資參照）。而行為人究須使其行為達於
    何種程度，被害人使不能為抗拒或難於抗拒，應採客觀標準
    ，即以行為之性質及行為當時存在之具體情狀為決定之準據
    ，故強盜罪之強暴、脅迫，以在客觀上對於人之身體及自由
    ，確有侵害行為為必要，若犯人並未實施此項行為，僅因他
    人主觀上之畏懼，不敢出而抵抗，任其取物以去者，尚不能
    謂與強盜罪之要件相符。
三、經查：
（一）被告丙○○固坦承於上揭時、地喝令「搶劫！」，並即取
      出預藏之菜刀1 把，向被害人乙○○要索財物，且乙○○
      確因而交付予被告收銀機內櫃供其取走內櫃中之500 元等
      情，俱如前述。惟被告丙○○所為，究係恐嚇取財之犯行
      ，抑或加重強盜之犯行，非無審酌餘地。公訴人認被告所
      為涉犯刑法第330 條第1 項、第321 條第1 項第3 款之加
      重強盜罪，無非係以(1)被告丙○○警詢、偵訊時所為之陳
      述、(2)被害人乙○○於警詢、偵訊所為之證述，及(3)贓物
      認領保管單據1 紙、(4)扣案菜刀1 把，及(5)監視器錄影光
      碟片、光碟片擷取影像之照片、檢察官就監視器攝得畫面
      之光碟片所製之勘驗筆錄為其主要論據。惟查：
    (1)證人乙○○於本院審理期日檢察官行主詰問時結證稱：「
      （問：被告進便利商店拿刀跟你說要搶劫，你是否會害怕
      ？）會」、「（問：當時是否已經沒有辦法反抗？）是」
      （本院94年4 月28日審判筆錄第4 頁參照），似乙○○因
      當時完全無法反抗，始交付「富群OK便利商店」之收銀機
      內櫃，供被告丙○○搜取其內之財物500 元。惟偵查中經
      檢察官就被告丙○○之犯行已否至其不能抗拒之待證事實
      訊之證人乙○○，證人乙○○則證稱：「（問：當時見他
      喊搶劫及亮菜刀是否會感到恐懼？）一定會的啊」、「（
      問：當時的情形是否有辦法反抗他？）我覺得沒有必要，
      因為當時他拿刀，我們只有棍子」（94年3 月10日偵訊筆
      錄，偵卷第41頁參照），則乙○○當時是否係因意思自由
      遭被告完全壓制，始交付財物，或係另有他因始交付財物
      ，其前後所言並不一致，即有調查、探求之必要。
    (2)再查，被告丙○○所採之手段係「喝令搶劫、手持菜刀」
      ，未以直接之物理力強加被害人乙○○，而係以現實惡害
      之脅迫相加。此一脅迫手段客觀上究竟已否置被害人乙○
      ○於不能抗拒之程度，自不能一概而論，還應以行為之性
      質及行為當時存在之具體情狀為決定之準據。而被害人乙
      ○○以證人身分到庭經實施交互詰問結果，就被告丙○○
      當時持刀之動作，與其間之距離及被告之舉措對其所生之
      影響、其面對被告丙○○持刀進入後之具體情形等節，證
      述略以：客人站在櫃台外距離伊所在的櫃台內約65公分左
      右，當時被告丙○○進來就說要搶劫，人就走到櫃台前，
      刀子不曉得就從身上哪裡拿出來握在右手；伊就很快走到
      收銀台，當時伊所站的收銀台位置已經在安全距離，約離
      被告有1 公尺多。伊就左手抽出收銀機內櫃丟在櫃台上給
      被告，同時右手拿手機撥號，因伊上班前已經調到112 的
      號碼，平時上班只要用完電話，都會調到112 維持可以重
      播的狀態，所以只要按重播鍵就可以報警。店裡規定如遇
      到搶劫時，標準的因應措施是保護自己生命第一，不要跟
      歹徒起衝突，也不要反抗，因為店裡有保險等語（本院94
      年4 月28日審判筆錄第4 頁至第11頁參照）。則依證人乙
      ○○所證、綜合本院當庭勘驗扣案光碟片之結果，乙○○
      於被告丙○○甫一進入「富群便利商店」（扣案光碟片顯
      示時間：94年3 月4 日3 時20分50秒）約3 秒左右，即往
      櫃台右邊走去（扣案光碟片顯示時間：94年3 月4 日3 時
      20分53秒），之後乙○○即都在櫃台右側之收銀機處，即
      均與被告丙○○均相距約1 公尺左右之安全距離；而乙○
      ○在脅迫狀態持續之中，仍有餘裕趁機撥打報案電話，此
      固係因乙○○本身機警之應變態度所致，然客觀上乙○○
      之自由意志當時是否已遭被告丙○○完全壓制至不能抗拒
      之狀態，已非無疑。
    (3)再者，被告丙○○當時固「喝令搶劫、手持菜刀」，惟其
      手持菜刀所在之位置、與乙○○之間的距離，是否如何作
      勢等節，又與被告丙○○以上開脅迫手段壓制乙○○意思
      自由之程度密切相關。倘被告手持菜刀越是靠近被害人之
      重要生命部位（極端者，例如抵住被害人脖子之強暴手段
      ），或者除手持菜刀以外，仍以其他言語（例如，不快點
      拿出財物，就給你死）或者舉高，甚而揮砍作勢，綜而加
      強威嚇之效力，就越足以使本院認定被告所採之手段，確
      已達至使乙○○不能抗拒之程度；惟倘卷存事證不能就此
      節證明至毫無可疑之程度，則利益即應歸於被告丙○○，
      此係「罪疑惟輕」證據法則之當然結果。經查：
    證人乙○○就被告手持菜刀之姿態，雖先於警詢中證稱被
      告持刀作勢要砍（94年3 月4 日警詢筆錄，偵卷第11頁參
      照），惟上開警詢筆錄之記載顯有錯誤，此節業據證人乙
      ○○於偵訊時改證稱：「（問：菜刀亮出來是放在何處？
      ）當時我看到時，他是用他的右手拿在他的右胸處，他當
      時左手有放在櫃台上，就說搶劫」（94年3 月10日偵訊筆
      錄，偵卷第40頁參照），復於本院審理時明確證述：「警
      詢筆錄提到被告持刀作勢要砍伊，不是事實，伊意思是刀
      子拿在被告右胸那邊，靜止不動」（本院94年4 月28日審
      判筆錄第5 頁參照），則被告丙○○確未手持菜刀作勢揮
      砍，已堪認定。
    再被告丙○○雖未作勢揮砍，然其所持菜刀位置，究係如
      何，亦與客觀上乙○○意思自由因此受制之程度攸關至鉅
      。證人乙○○雖證稱：整個過程不到80秒，被告均未拿刀
      抵住伊身上任何部位（同前審判筆錄第8 頁參照）、「我
      確定被告的動作是左手放在櫃台，右手將菜刀拿在胸前，
      不是櫃台上，當時我一直注意他刀子有無在動」（本院94
      年4 月28日審判筆錄第6 頁參照）、「（問：被告將菜刀
      拿出來時，有無將菜刀放在櫃台上過？）他一進來喊搶劫
      ，刀子有比較接近櫃台，後來都是如我說緊靠右胸」（本
      院94年4 月28日審判筆錄第10頁參照），惟再據本院當庭
      勘驗扣案光碟片結果，則以：「穿雨衣的人站在櫃台前，
      從身上右邊部位以右手拿出疑似菜刀的物品，手持該物靠
      近櫃台桌面」（94年3 月4 日3 時20分50秒）、「穿雨衣
      的人仍持該物靠近櫃台桌面，並非放在右胸前，店員隨即
      起身往右邊櫃台走去」（94年3 月4 日3 時20分53秒），
      核與被告辯稱：整個過程伊係以右手拿著菜刀靠近櫃台桌
      面（同前審判筆錄第16頁參照）大致相符；而證人乙○○
      協同勘驗扣案光碟片結果，亦證稱：「（問：從光碟片內
      容有無看到被告持刀子放在右胸前？）沒有，那是攝影角
      度的問題」（本院94年4 月28日審判筆錄第6 頁參照），
      則依扣案光碟片忠實攝得當時之影像，已無從認定被告丙
      ○○確有如證人乙○○所述持刀緊靠右胸前之動作，則被
      告固右手持菜刀，然其位置並未高舉，卻靠近櫃台桌面，
      不致直接持以攻擊，則此一脅迫手段與持刀抵住被害人脖
      子，或者作勢揮砍、或者持刀高舉等情，所生之壓制效果
      ，顯有差異；況且，被告丙○○與告訴人乙○○之距離僅
      於被告丙○○甫進入富群便利商店時最近，約有65公分之
      距離，嗣後則均相距約1 公尺左右之安全距離，俱如前述
      ，則被告丙○○上開脅迫手段客觀是否可以完全壓制告訴
      人乙○○之意思自由至不能抗拒之程度，更非無疑。
    (4)又被告丙○○所採脅迫手段，客觀上已否至使乙○○不能
      抗拒之待證事實，直接身歷其境之告訴人即證人乙○○自
      己就其當時主觀之心理狀態之陳述，確屬不可替代。查其
      於本院94年4 月28日審判期日在公訴人行主詰問時證稱：
      「（問：當時是否已經沒有辦法反抗？）是。」（本院94
      年4 月28日審判筆錄第4 頁參照），其所為之論斷固極具
      參考價值，然「人證」之證據方法，先天上即涉及證人知
      覺、記憶、表達能力及真誠性等問題，仍有必要就當時情
      狀細予究明。經行交互詰問之結果，證人乙○○證稱：「
      （問：為何被告離開時，你敢喊搶劫，並且出去追，被告
      拿刀的情況不是跟前一樣？）因為我有學擒拿術，在店內
      空間不大，我不會施展，但是在外面空間較大，我有把握
      ，並且我確定外面保全會追出來」、「（問：剛才所述有
      注意被告拿刀子的動作，如果他刀子有動，你打算如何反
      應？）被告刀子沒有動，如果他真的拿刀要砍我，我不是
      直接跟他打，就是跑進去拿東西避免被打」、「（問：你
      櫃台底下有無防禦工具？）櫃台最右邊下面我有放棍子，
      小樓梯有滅火器可以用來擋」、「（問：當時為何沒有想
      到這樣做？）我不打沒有把握的仗，是因為他說『錢太少
      ，東西拿出來』，我聽了才不爽，才決定要追出去跟他打
      」（同前審判筆錄第10頁），益徵當時被告丙○○所採「
      喝令搶劫、手持菜刀靠近櫃台桌面」之脅迫手段應尚未完
      全壓抑被害人乙○○之自由意志至不能抗拒之程度；反而
      ，可以確認有相當之合理懷疑，堪認乙○○當時係認別無
      抵抗必要，始抽出收銀機內櫃供被告丙○○搜取財物。
    (5)至檢察官以被告丙○○之警詢、偵訊之自白資為被告丙○
      ○涉犯刑法第330 條第1 項、第321 條第1 項第3 款加重
      強盜罪之證據（起訴書證據清單編號1）， 惟細譯被告先
      前警詢、偵查中之陳述，其於警詢中係以「我於94年3 月
      4 日凌晨3 時40分進入北縣淡水鎮○○路119 號1 樓「富
      群便利商店」櫃台處右手握住上衣右側口袋菜刀，向店員
      說要向你借錢，等我身體好再還你錢」（94年3 月4 日警
      詢筆錄，偵卷第8 頁參照）、偵查中係以「（問：是否於
      94 年3月4 日凌晨3 時40分許，持菜刀進入台北縣淡水鎮
      ○○路119 號1 樓富群超商喝令店員乙○○交出櫃台內現
      金500 元？）是。我當時頭戴鴨舌帽、穿著雨衣、手持菜
      刀進入富群超商」，則其自白之事實，是否即得以評價為
      刑法第330 條第1 項、第321 條第1 項第3 款之加重強盜
      罪，仍非無疑，自仍應調查審認，以查其是否與事實相符
      ，始具證據能力，當無從遽認被告丙○○係犯刑法第330
      條第1 項、第321 條第1 項第3 款之加重強盜罪。至起訴
      書證據清單所列書證贓物認領保管單1 紙、證物扣案菜刀
      1 把，均與區辨本件爭點即「被告持刀之具體情事，是否
      已致被害人達不能抗拒之程度」欠乏關連性（本院94 年3
      月25日準備程序筆錄第3 頁參照），均附此敘明。
    (6)綜上，被害人乙○○之自由意志是否已受被告丙○○以「
      喝令搶劫！」復「手持菜刀靠近櫃台桌面」之犯行完全壓
      制之待證事實，尚無從證明達於一般人均無所懷疑之程度
      ，依據「罪疑惟輕」之證據法則，此部分之利益應歸屬於
      被告丙○○，揆諸前開判例意旨，被告丙○○所為即不能
      謂與強盜之要件相符，核被告丙○○所為，僅該當刑法第
      346 條第1 項之恐嚇取財罪。
四、被告丙○○以喝令「搶劫！」並以手持菜刀1 把貼近「富群
    便利商店」櫃台桌面處，脅迫被害人乙○○，至使告訴人乙
    ○○心生畏懼（惟未達於不能抗拒之程度），而交付其所管
    領、支配之「富群OK便利商店」所有之收銀機內財物，取財
    500 元得逞，核其所為係犯刑法第346 條第1 項之恐嚇取財
    罪。公訴人認被告上開所為，係犯刑法第330 條第1 項、第
    321 條第1 項第3 款之加重強盜罪嫌，尚有未洽，爰在不妨
    害事實同一性之範圍內，變更檢察官所引應適用之法條。審
    酌被告前於81年間，因傷害致死案件，經本院於81年12月8
    日以81年少訴字第47號判決判處有期徒刑5 年，嗣於82年2
    月18日確定，至84年1 月24日縮刑假釋出監，迄87年2 月8
    日縮刑期滿視為執行完畢，有台灣高等法院被告全國前案紀
    錄表1 紙在卷可稽，素行非佳，犯後雖有悔意，卻未完全坦
    認犯行，其於凌晨時分持菜刀至商家恐嚇取財犯罪之手段，
    對社會治安及他人生命財產安全危害甚鉅；暨被告丙○○罹
    有C 型肝炎（馬偕紀念醫院94年4 月19日馬院醫內字第9412
    73號函1 紙及所附病歷參照），且又育有3 名稚齡子女，因
    失業導致生活困頓，一時失慮始起意為此犯行，致罹刑章之
    犯罪動機等一切情狀，量處如主文所示之刑。至扣案之菜刀
    1 把，據被告供承係在「富群OK便利商店」附近撿拾而得，
    係他人棄置之物；而按以所有之意思，占有無主之動產者，
    取得其所有權，民法第802 條定有明文，扣案菜刀1 把既係
    他人棄置而為無主之動產，經被告以所有之意思占為己用，
    即取得所有權，復又持以供為本件犯罪所用，即應依刑法第
    38條第1 項第2 款規定宣告沒收。又扣案雨衣1 件、鴨舌帽
    1 頂，均係被告所有之物，已據被告供明在卷，而被告犯案
    當時早已無雨，又據證人乙○○證述明確，則被告穿戴鴨舌
    帽、雨衣，當非如其所辯僅為遮風避雨所用；反而，便利商
    店一般均設有監視器，此為公知之事實，被告既選定便利商
    店犯案，復又特意如此穿戴，堪認扣案鴨舌帽1 頂、雨衣1
    件，確係供遮掩容貌便利犯案所用，既亦屬供犯本件罪行所
    用之物，爰亦均依刑法第38條第1 項第2 款規定宣告沒收。
據上論斷，應依刑事訴訟法第299 條第1 項前段、第300 條，刑
法第346 條第1 項、第38條第1 項第2 款，罰金罰鍰提高標準條
例第1 條前段，判決如主文。
本案經檢察官王巧玲到庭執行職務。
中　　華　　民　　國　　94　　年 　　5　　月　　26　　日
                  刑事第六庭審判長法  官  李育仁
                                  法  官  姜麗香
                                  法  官  許辰舟
以上正本證明與原本無異。
如不服本判決應於送達後10日內向本院提出上訴狀。
                                  書記官  洪忠改
中　　華　　民　　國　　94　　年 　　5　　月　　26　　日
附錄本案論罪科刑之法條：
中華民國刑法第346條第1項
意圖為自己或第 3 人不法之所有，以恐嚇使人將本人或第 3 人
之物交付者，處6 月以上5 年以下有期徒刑，得併科1000元以下
罰金。
